João Moura

Sao Paulo, Brazil

js.moura04@gmail.com

+55 11 9-9886-4887 in in/joaosouzamoura

SUMÁRIO

Como Gerente de Engenharia de Software com 9+ anos de experiência, incluindo liderança, minha carreira abrange diversos projetos, com especialização em soluções para o Mercado Financeiro. Busco constante aprendizado explorando liderança de TI. Trabalho com squads multidisciplinares e equipes especializadas, participando ativamente do planejamento estratégico e resolvendo divergências entre expectativas do produto e estratégia de TI.

EXPERIÊNCIA

Engineering Manager | Syngenta Digital

Janeiro 2023 - Presente, Remoto

- Liderança de Squads Multidisciplinares: Como Gerente de Engenharia de Software, liderei duas squads com cerca de 13 profissionais altamente capacitados nas áreas de Plataforma de Dados e Front-End do cliente para verificação de dados.
- Construção de Times e Culturas: Iniciei ambas as equipes do zero, moldando suas culturas e construindo times desde o início.
- Seleção e Retenção de Talentos: Responsável pela identificação, contratação e retenção de talentos excepcionais, garantindo equipes de alta qualidade.
- Alinhamento Estratégico: Colaborei com gerentes de produtos para alinhar iniciativas de engenharia com metas de negócios da organização.
- Desenvolvimento Individual e Métricas Ágeis: Conduzi sessões de 1:1s e PDIs para apoiar o desenvolvimento individual. Acompanhei e otimizei métricas ágeis, incluindo DORA Metrics, para melhorar o desempenho das equipes.
- Comunicação com a Liderança e Gestão Orçamentária: Atuei como porta-voz das equipes perante a liderança sênior, garantindo comunicação eficaz, além de liderar a gestão orçamentária, otimizando recursos e assegurando a entrega eficaz de projetos.

Engineering Manager | VidMob

Junho 2022 - Janeiro 2023, Remoto

- Liderança na Inteligência Criativa: Como Gerente de Engenharia, liderei uma squad multidisciplinar no Brasil, trabalhando em estreita colaboração com equipes internacionais, principalmente nos EUA.
- Reestruturação Baseada em Domínios: Reorganizei a organização do time com base nos domínios do produto, utilizando técnicas como Event Storming.
- Desenvolvimento da Equipe: Realizei 1:1s, sessões de feedback e criei Planos de Desenvolvimento Individual (PDI) para a equipe.
- Contribuição para o Roadmap: Contribuí ativamente para a construção do roadmap de produtos.
- Orientação Técnica e Métricas Ágeis: Forneceu direcionamento técnico para decisões arquiteturais, definiu níveis de engenharia e acompanhou métricas ágeis, incluindo DORA Metrics.
- Resultados Impactantes: Obtivemos um notável aumento na velocidade de entrega, melhorias em todas as métricas do time e crescimento significativo na satisfação do cliente. Além disso, realizamos com sucesso a reconstrução da plataforma legada, com uma redução de 25% nos tempos de carregamento.

Engineering Manager | XP Inc.

Setembro 2021 - Junho 2022, Remoto

- Liderança no Financiamento Imobiliário: Como Gerente de Engenharia, liderei com sucesso a squad de Crédito Imobiliário no Banco XP, contribuindo para a criação do produto de Financiamento Imobiliário em um emocionante desafio.
- Construção da Equipe e Estratégia de Contratação: Fui responsável pela contratação estratégica de talentos para a equipe, que começou desde o início.
- Desenvolvimento da Equipe e Contribuição ao Produto: Realizei 1:1s, sessões de feedback e desenvolvi Planos de Desenvolvimento Individual (PDI) para a equipe. Contribuí diretamente na concepção do produto, trabalhando em conjunto com o designer e gerente de produto.
- Otimização da Colaboração da Equipe: Facilitei reuniões de Event Storming para otimizar a colaboração da equipe.
- Parcerias Eficazes e Design System: Garanti parceria efetiva com os times de Arquitetura e Dados, além de apoiar a construção do design system para manter a consistência do produto.
- Resultados Impactantes: Conduzimos com sucesso a entrega do primeiro piloto do produto, alcançamos um NPS (Net Promoter Score) do produto superior a 80, refletindo a alta satisfação dos clientes, e o produto obteve excelentes resultados financeiros, contribuindo positivamente para a organização.

Tech Lead | Itaú Unibanco

Janeiro 2021 - Setembro 2021, Remoto

- Liderança Técnica e Migração para a Nuvem: Como Líder Técnico, liderei e moldei a squad de back-end, que gerenciava os canais de atendimento digital no Itaú Unibanco. Iniciamos a jornada de migração da infraestrutura on-premises para a nuvem.
- Seleção Estratégica de Equipe: Definição de perfis e tecnologias essenciais antes da contratação da equipe. Co-responsável pela contratação, identificando

necessidades técnicas e conduzindo entrevistas seletivas.

- Arquitetura em Nuvem e Migração Eficiente: Arquitetura de uma nova infraestrutura em nuvem e criação de um modelo eficiente de migração para a nova plataforma.
- Colaboração Estratégica e Desenvolvimento de Funcionalidades: Parceria próxima com o gerente de produtos na elaboração do roadmap estratégico. Participação ativa no desenvolvimento de novas funcionalidades.
- Operação Contínua e Melhoria da Qualidade: Manutenção e operação contínua dos serviços em produção. Implementação de práticas de pair programming para aprimorar a colaboração e qualidade.
- Resultados Impactantes e Eficiência Operacional: Realizamos uma impressionante redução de 78% no tempo de entrega de valor em ambiente de produção, alcançamos uma redução notável de 90% nos custos de infraestrutura graças à migração para a nuvem e aprimoramos a eficiência operacional por meio de melhorias na observabilidade dos sistemas.

Senior Software Engineer | Itaú Unibanco

Setembro 2020 - Dezembro 2020, São Paulo

- Desenvolvimento e Inovação: Como Engenheiro de Software Sênior, liderei o desenvolvimento ativo de novas features para aprimorar a experiência do cliente, incentivando a inovação.
- Suporte Ágil e Estabilidade: Forneci suporte ágil e eficaz para garantir a estabilidade da produção, priorizando a excelência técnica.
- Gestão de Código Legado: Gerenciei e organizei eficientemente códigos legados, especialmente em infraestrutura on-premises.
- Resolução de Débitos Técnicos: Participei ativamente na priorização e resolução de débitos técnicos e vulnerabilidades, garantindo a robustez da aplicação e da infraestrutura.
- Liderança em Práticas Ágeis: Ofereci apoio essencial ao Scrum Master na implementação de práticas ágeis e no desenvolvimento de métricas para medir o progresso da equipe.
- Atualização e Migração Bem-Sucedidas: Implementei com sucesso uma organização ágil eficaz na equipe, resultando em uma melhoria notável na produtividade. Além disso, atualizei e migrei todas as bibliotecas obsoletas para as versões mais recentes do .NET Framework, fortalecendo a segurança e eficiência do sistema.

HABILIDADES

Linguagens de Programação: .NET, Java, Spring, Node.js, Python.

Plataformas Cloud: Azure and AWS (configuração, deploy, observabilidade e FinOps).

Bancos de dados: SQL Server, Oracle, MongoDB, Cassandra, and PostgreSQL.

Mensageria: Kafka, RabbitMQ, and Tibco Rendezvous.

Ferramentas de observabilidade: Splunk, ELK Stack, Datadog, and AppDynamics.

Metodologias Ágeis: Scrum e Kanban (usando Jira e Azure DevOps).

Métricas: DORA Metrics e SPACE framework.

EDUCAÇÃO

Executive MBA | Insper

São Paulo, Brasil, 2024

Bacharelado em Ciência da Computação | Universidade Presbiteriana Mackenzie

São Paulo, Brasil, 2020

CERTIFICAÇÕES

Management 3.0 - Foundations | Management 3.0

2023

Certified SAFe® 6 Agilist | Scaled Agile Inc

2023

Oracle Certified Foundations Associate | Oracle

2023

Organizations, Innovation, and Technology: Putting Ideas to Work, Innovation | Massachusetts Institute of Technology 2018